【裁判字號】    97,易緝,33
【裁判日期】    970328
【裁判案由】    竊盜
【裁判全文】
臺灣板橋地方法院刑事判決              97年度易緝字第33號
公  訴  人  臺灣板橋地方法院檢察署檢察官
被      告  乙○○
                    （現另案於臺灣桃園監獄執行中）
上列被告因竊盜案件，經檢察官提起公訴（96年度偵字第4035號
），本院判決如下：
    主  文
乙○○無罪。
    理  由
一、公訴意旨略以：被告乙○○意圖為自己不法之所有，於民國
    95年8 月底某日23時許，在臺北縣新莊市○○路7 巷2 號前
    ，以不詳工具破壞甲○○所有車牌號碼為PJ-4826 號之自用
    小貨車車鎖後，竊取車內之現金新臺幣（下同）數十元、電
    鋸、磁磚切檯及電動攪拌器（價值約1 萬元）得手，其後復
    至臺北縣新莊市○○路1 巷巷口，以不詳工具破壞丙○○持
    有車牌號碼為PK-2090 號之自用小貨車車窗後，開啟車門欲
    竊取財物，然因車內並無財物而未遂；又於95年8 、9 月間
    某日，在臺北縣新莊市○○街49巷18號前，以不詳工具破壞
    丁○○所有車牌號碼為4851 -MR號之自用小貨車車鎖後，竊
    取車內之現金數十元得手。因認被告乙○○所為係犯刑法第
    320 條第1 項之竊盜罪。
二、按犯罪事實，應依證據認定之，無證據不得認定其犯罪事實
    ；又不能證明被告犯罪者，應諭知無罪之判決，刑事訴訟法
    第154 條第2 項、第301 條第1 項分別定有明文。此外，被
    告之自白不得作為有罪判決之唯一證據，仍應調查其他必要
    之證據，以察其是否與事實相符，刑事訴訟法第156 條第2
    項亦有明文。又刑事訴訟上證明之資料，無論為直接或間接
    證據，均須達於通常一般之人均不致有所懷疑，而得確信其
    為真實之程度，始得據為有罪之認定，若其關於被告是否犯
    罪之證明未能達此程度，而有合理懷疑之存在，致使無從形
    成有罪之確信，根據「罪證有疑，利於被告」之證據法則，
    即不得遽為不利被告之認定，亦有最高法院76年台上字第49
    86號判例可稽。其以情況證據（即間接證據）斷罪時，尤須
    基於該證據在直接關係上所可證明之他項情況事實，本乎推
    理作用足以確證被告有罪，方為合法，不得徒憑主觀上之推
    想，將一般經驗有利被告之其他合理情況逕予排除，此觀諸
    最高法院32年上字第67號判例意旨亦彰彰甚明。此外，被告
    之自白不得作為有罪判決之唯一證據，仍應調查其他必要之
    證據，以察其是否與事實相符，刑事訴訟法第156 條第2 項
    定有明文。
三、本件公訴人認被告乙○○涉有竊盜罪嫌，無非以上揭事實，
    業據被告自白其本人確有行竊上揭車輛內之財物，且上揭車
    輛遭竊之事實亦據被害人甲○○、丙○○、丁○○於警詢中
    指證明確等，資為依據。
四、訊據被告乙○○固自白其本人確有竊取前揭小貨車內財物的
    犯行，惟辯稱：我都是用自備的鑰匙偷三菱小貨車內的零錢
    ，因為這一型的小貨車門很好開，我是因為當時失業沒錢吃
    飯才會偷車內的零錢，我是用鑰匙插進鑰匙孔拉一拉、轉一
    轉，有的就可以開，不能開的就算了，我只有偷零錢去買東
    西吃，從來沒有破壞門鎖或車窗，也沒有偷其他東西，我偷
    完零錢之後會把車門再鎖回去等語。
五、經查：
    (一)本件證人即被害人丙○○於警詢中係證稱：我們家的自小
      貨車PK-2090 號遭竊嫌破壞侵入行竊，警方抓到竊嫌，因
      此通知我來指認，這部車的車主是我先生莊春華，目前是
      我小叔在使用，正確的被竊時間我忘了，只知道是在去年
      （95）年中，當時車子是停在新莊市○○路1 巷口，歹徒
      是將駕駛座的車窗擊破後侵入車內行竊，因為車上沒有放
      值錢物品，所以沒有金錢損失，只損失一片玻璃，因為損
      失不大，所以沒有報案。警方提供嫌犯乙○○的照片，我
      不認識等語。
    (二)證人即被害人丁○○於警詢中則係證稱：我所有之自小車
      4851-MR 遭人入侵行竊，故來接受警方製作訪談筆錄；遭
      竊的時間不記得了，應該是在95年8 、9 月間，當時我的
      車子都停在自宅（新莊市○○街49巷18號1 樓）前，歹徒
      應該是撬開我的車子右前門門鎖後侵入行竊，右前門門鎖
      遭撬壞，損失財物的正確金額我忘了，應該只有車內10幾
      塊錢的銅板，因為損失不大，所以沒有報案；警方提供嫌
      犯乙○○的照片，我不認識等語。
    (三)證人即被害人甲○○於本院審理中證稱：PJ-4826 號自小
      貨車是我的，大部分是我先生在用，是五門的廂型車，我
      們的車子被偷兩、三次，時間不記得，間隔約2 、3 個月
      ，都沒有報案。我在警詢時有陳述車內電動攪拌器、磁磚
      切檯及電鋸被偷的事情，我們車子的車鎖被撬開，駕駛座
      及最後面那個門都被撬開；我的東西常常被偷，最早有去
      報案，但都不了了之，所以我後來都不去報案。我們很少
      在車上放零錢，只有過路費或買早餐找的零錢；我們每次
      被偷都是偷工具，沒有單純只偷零錢的情況，因為工具比
      較值錢等語。
    (四)綜合以上證人即被害人丙○○、丁○○、甲○○之證言以
      觀，渠等遭竊之情狀，若非車門門鎖遭人破壞，即係車窗
      遭他人打破；又渠等所指稱遭竊時間又十分不確定；其中
      證人即被害人丙○○更證稱其並未有金錢失竊，只有車窗
      被打破；及證人甲○○係證稱其放置於車上之工具為人所
      竊取等語，均與被告前揭自白之情節不符，自不足以補強
      被告自白之真實性。
    (五)況且，依證人即被害人甲○○前揭證述，其上開小貨車遭
      竊之次數不少，因之公訴人所指該次工具遭竊之犯行，尚
      難完全排除係其他竊賊所為。從而，本院自難僅憑前述互
      有矛盾之證據，遽認公訴意旨所指3 次竊盜犯行均確為被
      告所為。
六、綜上所述，本件依調查所得證據尚不足以證明被告確有起訴
    書所載之3 次竊盜犯行，此外復查無其他積極證據足資證明
    被告有何公訴人所指犯行，揆諸首開說明，因不能證明被告
    犯罪，自應為無罪之諭知。又本件被告自白其未破壞車鎖之
    竊盜部分，應非起訴書所載之3 次竊盜事實，此部分自應由
    檢察官另行查明偵處。
據上論斷，應依刑事訴訟法第301條第1項，判決如主文。
本件經檢察官陳旻源到庭執行職務。
中    華    民    國    97    年    3     月    28    日
                  刑事第十三庭  法  官  許映鈞
以上正本證明與原本無異
如不服本判決應於送達後10日內向本院提出上訴狀
                                書記官  范煥堂
中    華    民    國    97    年    3     月    28    日


司法院資訊處製作；財團法人民間司法改革基金會備份。
